【裁判字號】    97,勞上易,5
【裁判日期】    970612
【裁判案由】    給付資遣費
【裁判全文】
臺灣高等法院臺中分院民事裁定  97年度勞上易字第5號
上  訴  人  丙○○
被  上訴人  嘉手實業股份有限公司
法定代理人  乙○○
訴訟代理人  甲○○
上列當事人間給付資遣費等事件，上訴人對於本院民國97年6月3
日言詞辯論期日命補繳追加訴訟費用裁判費，聲請更正，本院裁
定如下：
    主  文
上訴人應於收受本裁定正本之日起七日內，補繳裁判費新臺幣伍
萬壹仟陸佰肆拾捌元。
    理  由
一、按上訴不合法者，第二審法院應以裁定駁回之；但其情形可
    以補正者，審判長應定期間先命補正， 民事訴訟法第444條
    第1項定有明文。又向第二審法院上訴， 應依同法第77條之
    16規定繳納裁判費，即依第77條之13規定，加徵裁判費十分
    之五；於第二審為訴之追加者，其裁判費之徵收，依第77條
    之15第3項規定， 追加後訴訟標的之價額超過原訴訟標的之
    價額者，就其超過部分補繳裁判費， 並準用第77條之16第1
    項之規定徵收之，此為必須具備之程式。次按，確認僱傭關
    係存在或不存在之訴，其訴訟標的屬財產權訴訟，且因係定
    期給付涉訟之訴訟標的價額，以權利存續期間之收入總數為
    準，期間未確定時，應推定其存續期間；但其期間超過十年
    者，以十年計算；最高法院89年台上字第574號、97年度台
    抗字第164號裁判要旨與民事訴訟法第77條之10規定分別參
    照。本件上訴人與被上訴人間給付資遣費事件，上訴人於中
    華民國（下同）96年12月24日提起上訴後，復於本院審理中
    追加請求確認兩造間之僱傭關係存在，依上開民事訴訟法之
    規定，上訴人追加之訴之訴訟標的價額，以其主張僱傭關係
    權利存續期間之收入總數為準；如超過原訴訟標的之價額者
    ，應就其超過部分補繳裁判費。
二、查，本件上訴人係49年10月31日出生，於96年3月31日經被
    上訴人公司資遣；上訴人於本院主張其係遭被上訴人非法資
    遣，而追加請求確認兩造間之僱傭關係存在期間為自96年4
    月起至勞動準法規定之強制退休年齡60歲止，經本院於97年
    6月3日言詞辯論期日命其於7日內補繳追加訴訟費用裁73774
    元。上訴人於上開補正期間內，具狀主張其於84年7月1日起
    至被上訴人公司服務，依勞動基準法第53條第1款之規定，
    於工作15年以上年滿55歲得自請退休，為此請求確認兩造間
    之僱傭關係存在期間為自96年4月起至勞動準法規定之自願
    退休年齡55歲止，並聲請更正其追加訴訟費用應補繳之裁判
    費，核無不合，應予准許。
三、次查，上訴人係於49年10月31日出生，於84年7月1日起至被
    上訴人公司服務，依勞動基準法第53條第1款之規定，因工
    作15年以上年滿55歲而得自請退休之時間為104年10月31日
    ；則上訴人追加請求確認兩造間之僱傭關係存在期間為自96
    年4月起至104年10月31日止，核計為8年又7個月；又上訴人
    主張其年薪為427,800元（核算月薪為35,650元），以此計
    算上訴人追加訴訟標的價額為3,671,950元（計算式為：427
    ,800 元×8＋35,650元×7＝3,671,950元），故應徵第二審
    裁判費56,148元，除已據上訴人繳納4,500元外，尚未據繳
    納51,648元，限上訴人於收受本裁定正本7日內，如數逕向
    本院補繳，逾期即以裁定駁回其上訴，特此裁定。
中    華    民    國    97    年    6     月    12    日
                  民事第二庭    審判長法  官  邱森樟
                                      法  官  蔡秉宸
                                      法  官  翁芳靜
以上正本係照原本作成。
不得抗告。
                                      書記官  許美惠
中    華    民    國    97    年    6     月    13    日
                                                      Ａ


司法院資訊處製作；財團法人民間司法改革基金會備份。
